臺灣彰化地方法院刑事判決
110年度訴字第1035號
公  訴  人  臺灣彰化地方檢察署檢察官  
被      告  王炳皓



            劉鎭億


            黃崇豪


            李崇睿



            陳瑞成



上列被告因妨害秩序等案件，經檢察官提起公訴(110年度調偵字
第643號)，被告於準備程序中就被訴事實為有罪之陳述，經告知
簡式審判程序之旨，並聽取公訴人及被告之意見後，由本院合議
庭裁定由受命法官獨任進行簡式審判程序，判決如下：
    主    文
一、甲○○犯恐嚇危害安全罪，處拘役肆拾日，如易科罰金，以新
    臺幣壹仟元折算壹日。
二、庚○○犯意圖供行使之用而攜帶兇器，在公共場所聚集三人以
    上首謀及下手實施強暴脅迫，因而致生公眾、交通往來之危
    險罪，處有期徒刑柒月。緩刑貳年，並應向指定之政府機關
    、政府機構、行政法人、社區或其他符合公益目的之機構或
    團體，提供貳佰小時之義務勞務，且接受受理執行之地方檢
    察署所舉辦之法治教育課程壹場次，緩刑期間付保護管束。
　　扣案之斧頭壹把及空氣槍貳枝均沒收。
三、己○○犯意圖供行使之用而攜帶兇器，在公共場所聚集三人以
    上下手實施強暴脅迫，因而致生公眾、交通往來之危險罪，
    處有期徒刑陸月，如易科罰金，以新臺幣壹仟元折算壹日。
    緩刑貳年，並應向指定之政府機關、政府機構、行政法人、
    社區或其他符合公益目的之機構或團體，提供壹佰伍拾小時
    之義務勞務，且接受受理執行之地方檢察署所舉辦之法治教
    育課程壹場次，緩刑期間付保護管束。
四、乙○○犯意圖供行使之用而攜帶兇器，在公共場所聚集三人以
    上下手實施強暴脅迫，因而致生公眾、交通往來之危險罪，
    處有期徒刑陸月，如易科罰金，以新臺幣壹仟元折算壹日。
    緩刑貳年，並應向指定之政府機關、政府機構、行政法人、
    社區或其他符合公益目的之機構或團體，提供壹佰伍拾小時
    之義務勞務，且接受受理執行之地方檢察署所舉辦之法治教
    育課程壹場次，緩刑期間付保護管束。　　
五、丙○○犯意圖供行使之用而攜帶兇器，在公共場所聚集三人以
    上施強暴脅迫在場助勢，因而致生公眾、交通往來之危險罪
    ，處有期徒刑參月，如易科罰金，以新臺幣壹仟元折算壹日
    。緩刑貳年，並應向指定之政府機關、政府機構、行政法人
    、社區或其他符合公益目的之機構或團體，提供捌拾小時之
    義務勞務，且接受受理執行之地方檢察署所舉辦之法治教育
    課程壹場次，緩刑期間付保護管束。　　　　　　
    犯罪事實
一、甲○○於民國110年3月26日19時許，知悉友人辛○○因手機門號
    使用問題與丁○○(為辛○○前男友己○○之父親)有所爭執，因此
    邀辛○○、黃浚凱、戊○○、曾品軒、少年張○廷(甲○○、辛○○、
    黃浚凱、戊○○、曾品軒所涉妨害秩序部分，由檢察官另為不
    起訴處分；少年張○廷部分另由承辦警方移送本院少年法庭
    處理)前往丁○○所經營位在彰化縣○○市○○路0段000號、483號
    烤鴨捲餅店找丁○○理論。期間戊○○與丁○○一言不合，戊○○竟
    出腳踢丁○○腹部，使丁○○受有腹壁挫傷之傷害(戊○○所犯傷
    害部分，業經丁○○於第一審辯論終結前撤回告訴，由本院另
    為公訴不受理判決)。適員警獲報前往上址處理，甲○○見己○○在場，竟在上址外馬路旁，基於恐嚇危害安全之犯意，對
    己○○恫嚇稱「警察在場我照樣處理你」並作勢朝己○○衝過去
    ，使己○○心生畏懼，致生危害於安全，經現場員警攔阻始未
    擴大衝突。
二、嗣甲○○、辛○○、黃浚凱、戊○○、曾品軒、張○廷等人離去後
    ，己○○向友人庚○○表示甲○○找人到丁○○店裡找麻煩，庚○○乃
    提議要為丁○○(不知情該提議)出氣，庚○○因此糾集己○○、乙○○、丙○○，丙○○再邀約不知情之吳奕錩、施宣瑋、林俞辰(
    吳奕錩、施宣瑋、林俞辰所涉妨害秩序部分，由檢察官另為
    不起訴處分)，再由庚○○於110年3月26日22時44分以通訊軟
    體Messenger語音聯繫辛○○，佯稱辛○○有東西遺留在丁○○店
    內未拿走，並與辛○○約在彰化縣○○市○○路0段000號星巴克咖
    啡店(下稱本案星巴克咖啡店)前交付，辛○○因此不疑有他，
    而由甲○○駕駛車牌號碼000-0000號自用小客車(下稱甲車)搭
    載前往上址並下車等候。而庚○○、己○○、乙○○、丙○○均知悉
    本案星巴克咖啡店前之道路為公共場所，且人車往來頻繁，
    若在公共場所聚集3人以上而發生衝突，會波及用路人及來
    往車輛，影響公共秩序、公眾安寧，及生公眾、交通往來之
    危險。庚○○、己○○、乙○○仍基於意圖供行使之用而攜帶兇器
    ，在公共場所聚集3人以上施強暴脅迫、恐嚇危害安全之犯
    意聯絡，丙○○則基於意圖供行使之用而攜帶兇器，在公共場
    所聚集3人以上施強暴脅迫，在場助勢之犯意，經庚○○首謀
    糾集己○○、乙○○、丙○○後，由庚○○駕駛車牌號碼000-0000號
    自用小客車(下稱乙車)搭載乙○○；己○○則駕駛車牌號碼000-
    0000號自用小客車(下稱丙車)搭載丙○○，並由庚○○攜帶斧頭
    1把及提供乙○○、己○○各1枝空氣槍(分別為槍枝管制編號000
    0000000號、0000000000號，經送內政部警政署刑事警察局
    鑑驗試射，彈丸單位面積動能分別為5.45焦耳/平方公分、3
    .96焦耳/平方公分，均未達20焦耳/平方公分)前往本案星巴
    克咖啡店前尋釁，施宣瑋、吳奕錩、林俞辰則共乘車牌號碼
    000-0000號自用小客車(下稱丁車)跟隨前往。到達後庚○○及
    己○○分持斧頭1把、空氣槍1枝下車上前，甲○○見狀心生畏懼
    ，未待辛○○上車，即駕駛甲車沿彰化縣員林市中山路2段往
    南方向逃離。庚○○遂在彰化縣員林市中山路2段大馬路上將
    手上斧頭往甲○○所駕駛之甲車丟擲，致甲車左後車門烤漆受
    損。乙○○並持空氣槍1枝，在上址大馬路上朝甲車發射彈丸(
    有無擊中不明)。丙○○於過程中，則在場助勢。之後庚○○、
    己○○隨即坐上前開各自駕駛之乙車、丙車，分別搭載乙○○、
    丙○○自後追逐甲○○所駕駛之甲車，施宣瑋、吳奕錩、林俞辰
    則共乘丁車先行離去。庚○○駕車在追逐甲○○所駕駛之甲車行
    經彰化縣○○市○○路0段000號附近路段(臺灣彰化地方檢察署
    所在路段)時，尚一手駕駛車輛一手持空氣槍往甲車連開10
    多發彈丸，因而致生公眾、交通往來之危險。然因未追上甲○○所駕駛之甲車，庚○○、己○○再個別駕車分別搭載乙○○、丙○○返回本案星巴克咖啡店前找辛○○，並由庚○○、己○○上前要
    求辛○○聯絡甲○○回來，辛○○因而報警處理，庚○○、己○○始個
    別駕車分別搭載乙○○、丙○○離去(庚○○、己○○恐嚇辛○○部分
    ，由檢察官另為不起訴處分)。
三、案經己○○、甲○○訴由彰化縣警察局員林分局暨彰化縣警察局
    員林分局報告臺灣彰化地方檢察署檢察官偵查起訴。　理  
      由
壹、有罪部分　
一、被告甲○○、庚○○、己○○、乙○○及丙○○所犯，均非死刑、無期
    徒刑、最輕本刑為3年以上有期徒刑之罪，或高等法院管轄
    第一審之案件，被告甲○○、庚○○、己○○、乙○○及丙○○於準備
    程序中，就被訴事實皆為有罪之陳述，經受命法官告知簡式
    審判程序之旨，並聽取公訴人與被告甲○○、庚○○、己○○、乙○○及丙○○之意見後。本院合議庭認適宜進行簡式審判程序，
    爰依刑事訴訟法第273條之1第1項規定，裁定由受命法官獨
    任進行簡式審判程序。且依刑事訴訟法第273條之2及第159
    條第2項之規定，本案不適用同法第159條第1項傳聞法則有
    關限制證據能力之相關規定，亦不受同法第161條之2、第16
    1條之3、第163條之1及第164條至第170條規定之限制，合先
    敘明。
二、認定犯罪事實所憑之證據及理由
(一)上開犯罪事實，業經被告甲○○、庚○○、己○○、乙○○及丙○○均
    坦承不諱，並分別於偵查中以證人身分證述在卷。且有下列
    證據佐證：
  1.證人辛○○、施宣瑋於警詢、偵查時之證述。
　2.證人陳雄飛於警詢時之證述。　
　3.彰化縣警察局槍枝初步檢視報告表、 內政部警政署刑事警
    察局110年5月21日刑鑑字第1100044641號鑑定書【見警卷第
    155至163頁，110年度少連偵字第38號卷(下稱少連偵卷)第4
    6至48頁】。
　4.證人辛○○與被告庚○○之通訊軟體Messenger對話紀錄擷圖(見
    警卷第187頁)。
　5.路口監視器錄影畫面擷取照片、110年3月26日22時52分許停
    放在彰化縣○○市○○路0段000號前停車格之車牌號碼0000-00
    號自用小客車(車主：陳雄飛)後擋風玻璃破裂毀損照片、告
    訴人即被告甲○○(下稱被告甲○○)甲車遭毀損照片(見警卷第1
    89至193、197至211頁)。
　6.路線Google地圖、乙車、丙車之車輛詳細資料報表(見警卷
    第195、261、263頁)。
　7.內政部警政署刑事警察局110年5月5日刑生字第1100036430
    號鑑定書、110年8月13日刑生字第1100901367號鑑定書(見
    少連偵卷第44、45、101、102頁)。
　8.臺灣彰化地方檢察署檢察官於110年9月22日偵查時勘驗告訴
    人即被告己○○(下稱被告己○○)所提供光碟之勘驗筆錄(見少
    連偵卷第125頁反面)。　
　9.扣案之斧頭1把、空氣槍2枝。　
(二)綜上證據調查結果，足認被告甲○○、庚○○、己○○、乙○○及丙○○上開任意性之自白與事實相符，堪以採信。本案事證明確
    ，被告甲○○、庚○○、己○○、乙○○及丙○○犯行均堪認定，各應
    予依法論科。
三、論罪科刑
(一)核被告甲○○所為，係犯刑法第305條之恐嚇危害安全罪。
(二)刑法第150條係以「在公共場所或公眾得出入之場所」有「
    聚集」之行為為構成要件，亦即行為人不論其在何處、以何
    種聯絡方式(包括社群通訊軟體)聚集，其係在遠端或當場為
    之，均為本條之聚集行為，並包括自動與被動聚集之情形，
    亦不論是否係事前約定或臨時起意者均屬之，且聚集之人數
    明定為3人以上，而不受限於須隨時可以增加之情形，乃因
    上開行為對於社會治安與秩序，均易造成危害。本罪之成立
    ，客觀上係3人以上，在公共場所或公眾得出入之場所聚集
    ，進而實行強暴或脅迫(例如：鬥毆、毀損或恐嚇等行為)，
    不論是對於特定人或不特定人為之，已造成公眾或他人之危
    害、恐懼不安，且行為人主觀上就此有所認識而仍為本罪構
    成要件之行為者，即該當本罪之構成要件(刑法第150條修正
    理由參照)。又刑法第150條第2項係就刑法第150條第1項之
    基本犯罪類型，參考我國實務常見之群聚鬥毆危險行為態樣
    ，慮及行為人意圖供行使之用而攜帶兇器或者易燃性、腐蝕
    性液體，抑或於車輛往來之道路上追逐，對往來公眾所造成
    之生命身體健康等危險大增，破壞公共秩序之危險程度升高
    ，而有加重處罰之必要，已就刑法第150條第1項犯罪類型變
    更之個別犯罪行為予以加重，而成另一獨立之罪名，應屬於
    刑法分則加重之性質。且刑法第150條第2項並無將加重條件
    排除在共同正犯之外之意，是以，該條第1項所規定之「首
    謀」、「下手實施」、「在場助勢」此三種態樣彼此間雖無
    成立共同正犯之餘地，惟如聚集3人以上在公共場所或公眾
    得出入之場所施暴時，無論是「首謀」、「下手實施」或「
    在場助勢」者中之何者攜帶兇器或其他危險物品，均可能因
    相互利用兇器或其他危險物品，造成破壞公共秩序之危險程
    度升高，均應認該當於加重條件。經查：
　1.被告己○○因向友人即被告庚○○表示被告甲○○找人到丁○○店裡
    找麻煩，被告庚○○乃提議要為丁○○出氣，並因此糾集被告己○○、乙○○、丙○○一同前往而聚集，被告庚○○再相約辛○○至本
    案星巴克咖啡店前見面，辛○○經被告甲○○駕駛甲車搭載前往
    該處並下車等候。嗣被告庚○○駕駛乙車搭載被告乙○○前往、
    被告己○○則駕駛丙車搭載被告丙○○前往，被告庚○○並攜帶斧
    頭1把及提供被告乙○○、己○○各1枝空氣槍。而被告庚○○、己○○、乙○○、丙○○均知悉此行前往目的係為替丁○○出氣，主觀
    上應已有意圖供行使之用而攜帶兇器，在公共場所聚集3人
    以上對他人施以強暴脅迫，並可能造成公眾或他人之危害、
    恐懼不安之認識及故意。又被告庚○○、乙○○、己○○、丙○○聚
    集之地點即本案星巴克咖啡店前，為供公眾通行、車輛往來
    之道路，自屬公共場所。再者被告庚○○攜帶之斧頭1把，為
    金屬材質製成，柄長為27公分，刀斧處長12公分，刀柄處貼
    有「鋼製野營斧」之標籤；其攜帶並交與被告乙○○、己○○使
    用之空氣槍各1枝，均為金屬材質製成，皆具有相當之重量
    ，槍枝長度分別約為8公分、9公分一情，業經本院當庭勘驗
    明確(見本院卷第268頁)，客觀上顯具有相當之硬度及危險
    性，當屬足以對人之生命、身體、安全構成威脅之兇器無疑
    。則被告庚○○、乙○○、己○○、丙○○聚集到達上開地點後，由
    被告庚○○、己○○分持斧頭1把、空氣槍1枝下車上前，被告甲○○見狀心生畏懼，未待辛○○上車，即駕駛甲車逃離。被告庚○○遂在道路上將手上斧頭往被告甲○○所駕駛之甲車丟擲，被
    告乙○○則持空氣槍1枝，在道路上朝甲車發射彈丸。被告丙○○於過程中，則在場助勢。其後被告庚○○、己○○隨即坐上前
    開各自駕駛之乙車、丙車，分別搭載被告乙○○、丙○○自後追
    逐被告甲○○所駕駛之甲車，被告庚○○駕車在追逐被告甲○○所
    駕駛之甲車行經彰化縣○○市○○路0段000號附近路段(臺灣彰
    化地方檢察署所在路段)時，尚一手駕駛車輛一手持空氣槍
    往甲車連開10多發彈丸。被告庚○○、乙○○、己○○顯已意圖供
    行使之用而攜帶兇器在公共場所聚集下手實施強暴脅迫行為
    、被告丙○○則在場助勢，其等所為將造成公眾或他人之危害
    、恐懼，致生公眾、交通往來之危險，並對公共秩序有顯著
    危害。而被告庚○○糾集行為，則該當首謀之犯行。
　2.故核被告庚○○所為，係犯刑法第150條第2項第1款、第2款、
    第150條第1項後段意圖供行使之用而攜帶兇器，在公共場所
    聚集3人以上首謀及下手實施強暴脅迫，因而致生公眾、交
    通往來之危險罪、刑法第305條之恐嚇危害安全罪。被告乙○○、己○○所為，均係犯刑法第150條第2項第1款、第2款、第1
    50條第1項後段意圖供行使之用而攜帶兇器，在公共場所聚
    集3人以上下手實施強暴脅迫，因而致生公眾、交通往來之
    危險罪、刑法第305條之恐嚇危害安全罪。被告丙○○所為，
    係犯刑法第150條第2項第1款、第2款、第150條第1項前段意
    圖供行使之用而攜帶兇器，在公共場所聚集3人以上施強暴
    脅迫在場助勢，因而致生公眾、交通往來之危險罪。
(三)共犯在學理上，有「任意共犯」與「必要共犯」之分，前者
    指一般原得由1人單獨完成犯罪而由2人以上共同實施之情形
    ，當然有刑法總則共犯規定之適用；後者係指須有2人以上
    之參與實施始能成立之犯罪而言。且「必要共犯」依犯罪之
    性質，尚可分為「聚合犯」與「對向犯」，其2人以上朝同
    一目標共同參與犯罪之實施者，謂之「聚合犯」，如刑法分
    則之公然聚眾施強暴、脅迫罪、參與犯罪結社罪等是，因其
    本質上即屬共同正犯，故除法律依其首謀、下手實施或在場
    助勢等參與犯罪程度之不同，而異其刑罰之規定時，各參與
    不同程度犯罪行為者之間，不能適用刑法總則共犯之規定外
    ，其餘均應引用刑法第28條共同正犯之規定。準此，被告
　　庚○○、乙○○、己○○就上開攜帶兇器在公共場所聚集3人以上
    下手實施強暴脅迫，因而致生公眾、交通往來之危險之犯行
    、恐嚇危害安全犯行，有犯意聯絡及行為分擔，均為共同正
    犯。
(四)被告庚○○所犯意圖供行使之用而攜帶兇器，在公共場所聚集
    3人以上首謀及下手實施強暴脅迫，因而致生公眾、交通往
    來之危險罪、恐嚇危害安全罪；被告乙○○、己○○所犯意圖供
    行使之用而攜帶兇器，在公共場所聚集3人以上下手實施強
    暴脅迫，因而致生公眾、交通往來之危險罪、恐嚇危害安全
    罪，均有實行行為局部同一之情形，屬一行為觸犯數罪名之
    想像競合犯，依刑法第55條規定，被告庚○○應從一重之意圖
    供行使之用而攜帶兇器，在公共場所聚集3人以上首謀及下
    手實施強暴脅迫，因而致生公眾、交通往來之危險罪處斷；
    被告乙○○、己○○應從一重之意圖供行使之用而攜帶兇器，在
    公共場所聚集3人以上下手實施強暴脅迫，因而致生公眾、
    交通往來之危險罪處斷。
(五)刑法第150條第2項規定係就犯罪類型變更之個別犯罪行為得
    裁量予以加重，成為另一獨立之罪名，屬於刑法分則加重之
    性質，業經本院敘明如前。惟該項規定，係稱「得加重…」
    ，而非「加重…」或「應加重…」，故法院對於行為人所犯刑
    法第150條第2項第1款、第2款、第1項之行為，是否加重其
    刑，即有裁量之權。且行為人所犯刑法第150條第2項第1款
    、第2款、第1項後段之罪，如未依第150條第2項規定加重其
    刑，其法定最重本刑仍為有期徒刑5年，如宣告6月以下有期
    徒刑，自仍符合刑法第41條第1項前段所規定得易科罰金之
    要件。而本院審酌本案起因係被告甲○○為替辛○○處理渠與丁○○間手機門號使用問題所生爭執，而邀約戊○○等人一同前往
    丁○○經營之烤鴨捲餅店，找丁○○理論，於過程中戊○○出腳傷
    害丁○○，被告甲○○則出言辱罵、恐嚇被告己○○。事後被告己○○將上情告以被告庚○○後，被告庚○○始糾集被告己○○、乙○○
    、丙○○前往本案星巴克咖啡店前，並為犯罪事實欄二所示犯
    行。考量其等所為主要針對被告甲○○及渠駕駛之甲車，且行
    為時間非長，亦未造成他人之傷亡，被告庚○○、己○○、乙○○
    、丙○○所犯情節侵害社會秩序安全，並無極其嚴重或擴大現
    象，本院爰認尚無依刑法第150條第2項規定加重其刑之必要
    ，爰均不予加重其刑。
(六)爰以行為人之責任為基礎，審酌被告甲○○不思以理性、平和
    之態度，妥善協助處理辛○○與丁○○間之紛爭，竟出言恐嚇被
    告己○○，令被告己○○畏懼不安，被告甲○○所為殊不足取。被
    告庚○○自被告己○○處聽聞被告甲○○所為後，不思勸諭被告己○○循合法途徑解決，竟提議為丁○○出氣，並糾集被告己○○、
    乙○○、丙○○，而與被告己○○、乙○○分持斧頭或空氣槍在公共
    場所實施強暴脅迫、恐嚇被告甲○○，被告丙○○則在場助勢，
    對公共秩序及公眾、他人安寧造成危害，並使被告甲○○心生
    畏懼，危害於安全，被告庚○○、己○○、乙○○、丙○○所為均應
    予非難。併斟酌被告甲○○、庚○○、己○○、乙○○、丙○○
　　犯罪之動機、目的、手段、被告庚○○、己○○、乙○○、丙○○前
    揭各自參與及實施之犯罪程度與態樣、被告甲○○、庚○○、己○○、乙○○、丙○○於犯罪後均坦承犯行，彼此間已調解成立，
    有本院111年度員司刑移調字第47號調解程序筆錄附卷足稽(
    見本院卷第165、166頁)。兼考量被告甲○○、庚○○、己○○、
    乙○○、丙○○各自陳明之智識程度、工作、家庭及經濟狀況，
    暨公訴人對於上開被告科刑範圍之意見等一切情狀，分別量
    處如主文所示之刑，並就被告甲○○、己○○、乙○○、丙○○部分
    均諭知易科罰金之折算標準。
(七)被告庚○○、己○○、乙○○、丙○○均未曾因故意犯罪受有期徒刑
    以上刑之宣告(被告乙○○曾因竊盜案件，經臺灣高雄地方法
    院以102年度簡字第2745號判決各判處有期徒刑3月、2月，
    應執行有期徒刑4月，緩刑2年，並應提供40小時之義務勞務
    確定。嗣於104年7月29日緩刑期滿，而緩刑之宣告未經撤銷
    ，其刑之宣告失其效力，即與未曾受徒刑之宣告者相同)，
    有被告庚○○、己○○、乙○○、丙○○之臺灣高等法院被告前案紀
    錄表在卷可憑。本院考量其等係因一時失慮，偶罹刑章，於
    犯罪後均已坦承犯行，並與被告甲○○達成調解，堪認被告庚○○、己○○、乙○○、丙○○於犯罪後深具悔意，其等經此偵查、
    審判程序及科刑之教訓後，當知所警惕，而無再犯之虞，爰
    認其等所受宣告之刑，以暫不執行為適當，均依刑法第74條
    第1項第1款規定，分別宣告如主文所示之緩刑。惟被告庚○○
    、己○○、乙○○、丙○○為上開犯行，法治觀念淡薄，為使其等
    對自身行為有所警惕，培養正確法治觀念，本院認尚有課與
    其等一定負擔之必要，爰併依刑法第74條第2項第5款、第8
    款規定，命被告庚○○應於緩刑期間內，向受理執行之地方檢
    察署執行檢察官指定之政府機關、政府機構、行政法人、社
    區或其他符合公益目的之機構或團體提供200小時之義務勞
    務、接受受理執行之地方檢察署所舉辦之法治教育課程1場
    次，暨依刑法第93條第1項第2款規定，諭知被告庚○○於緩刑
    期間付保護管束；命被告己○○、乙○○應於緩刑期間內，向受
    理執行之地方檢察署執行檢察官指定之政府機關、政府機構
    、行政法人、社區或其他符合公益目的之機構或團體提供15
    0小時之義務勞務、接受受理執行之地方檢察署所舉辦之法
    治教育課程1場次，暨依刑法第93條第1項第2款規定，諭知
    被告己○○、乙○○於緩刑期間付保護管束；命被告丙○○應於緩
    刑期間內，向受理執行之地方檢察署執行檢察官指定之政府
    機關、政府機構、行政法人、社區或其他符合公益目的之機
    構或團體提供80小時之義務勞務、接受受理執行之地方檢察
    署所舉辦之法治教育課程1場次，暨依刑法第93條第1項第2
    款規定，諭知被告丙○○於緩刑期間付保護管束。又依刑法第
    75條之1第1項第4款規定，倘被告庚○○、己○○、乙○○、丙○○
    違反本院所定上開命其等履行之事項情節重大，足認原宣告
    之緩刑難收預期效果，而有執行刑罰之必要者，檢察官得向
    法院聲請撤銷其等本案緩刑宣告，附此說明。
(八)扣案之斧頭1把、空氣槍2枝均係被告庚○○所有，用以作為犯
    罪事實欄二所示犯罪使用，業經被告庚○○供承在卷，爰依刑
    法第38條第2項前段規定，均予以宣告沒收。
貳、不另為公訴不受理部分
一、公訴意旨另以：
(一)被告甲○○基於公然侮辱之犯意，在犯罪事實欄一所示之時、
    地，對告訴人己○○辱罵「幹你娘老機歪」，以此方式貶抑告
    訴人己○○人格。因認被告甲○○涉犯刑法第309條第1項之公然
    侮辱罪嫌。
(二)被告庚○○基於毀損之犯意，在犯罪事實欄二所示之時、地，
    將手上斧頭往告訴人甲○○所駕駛之甲車丟擲，致甲車左後車
    門烤漆受損。因認被告庚○○涉犯刑法第354條之毀損罪嫌。
二、告訴乃論之罪，告訴人於第一審辯論終結前，得撤回其告訴
    。又告訴乃論之罪，其告訴經撤回者，應諭知不受理之判決
    ，刑事訴訟法第238條第1項、第303條第3款分別定有明文。
三、經查，告訴人己○○對被告甲○○提出公然侮辱告訴；告訴人甲○○對被告庚○○提出毀損告訴，經檢察官偵查後，認被告甲○○
    涉犯刑法第309條第1項之公然侮辱罪嫌；被告庚○○涉犯刑法
    第354條之毀損罪嫌，而提起公訴。依刑法第314條規定，公
    然侮辱罪需告訴乃論；依刑法第357條規定，毀損罪亦需告
    訴乃論。茲因被告甲○○已與告訴人己○○達成調解，告訴人己○○於第一審辯論終結前，具狀撤回對被告甲○○之告訴；被告
    庚○○亦與告訴人甲○○成立調解，告訴人甲○○於第一審辯論終
    結前，具狀撤回對被告庚○○之告訴，有刑事撤回告訴狀及本
    院111年度員司刑移調字第47號調解程序筆錄附卷足佐(見本
    院卷第159、161、165、166頁)。依上開說明，本院就被告
    甲○○所為公然侮辱、被告庚○○所為毀損部分，本應判決公訴
    不受理，惟因被告甲○○所為公然侮辱，與前揭經本院論罪科
    刑之恐嚇危害安全部分，被告庚○○所為毀損，與上開經本院
    論罪科刑之意圖供行使之用而攜帶兇器，在公共場所聚集3
    人以上首謀及下手實施強暴脅迫，因而致生公眾、交通往來
    之危險部分，分別具有想像競合犯之裁判上一罪關係，爰均
    不另為公訴不受理之諭知。
據上論斷，應依刑事訴訟法第273條之1第1項、第299條第1項前
段，判決如主文。
本案經檢察官洪英丰提起公訴，檢察官黃建銘到庭執行職務。
中    華    民    國   111    年    9    月     21    日
                  刑事第一庭  法  官  林慧欣
以上正本證明與原本無異。
如不服本判決應於判決送達後20日內向本院提出上訴書狀，並應
敘述具體理由；其未敘述上訴理由者，應於上訴期間屆滿後20日
內向本院補提理由書（均須按他造當事人之人數附繕本）「切勿
逕送上級法院」。
告訴人或被害人對於判決如有不服具備理由請求檢察官上訴者，
其上訴期間之計算係以檢察官收受判決正本之日期為準。
中　　華　　民　　國　　111 　年　　9 　　月　　21　　日
                              書記官  楊雅芳
附錄論罪科刑法條
中華民國刑法第150條
在公共場所或公眾得出入之場所聚集三人以上，施強暴脅迫者，
在場助勢之人，處1年以下有期徒刑、拘役或10萬元以下罰金；
首謀及下手實施者，處6月以上5年以下有期徒刑。
犯前項之罪，而有下列情形之一者，得加重其刑至2分之1：
一、意圖供行使之用而攜帶兇器或其他危險物品犯之。
二、因而致生公眾或交通往來之危險。
中華民國刑法第305條
以加害生命、身體、自由、名譽、財產之事恐嚇他人，致生危害
於安全者，處2年以下有期徒刑、拘役或9千元以下罰金。